臺灣臺中地方法院民事判決
                                     111年度訴字第2387號
原      告  王秉郎  
被      告  台中商業銀行股份有限公司

法定代理人  王貴鋒  
訴訟代理人  侯信全  
上列當事人間債務人異議之訴事件，本院於民國111年11月23日
言詞辯論終結，判決如下：
    主    文
原告之訴駁回。
訴訟費用由原告負擔。
    事實及理由
壹、原告主張：
    原告於民國85年8月23日與被告成立保證契約，為訴外人王
    秉順向被告借款之保證人，此已事隔20多年，而原告先後於
    98年1月13日、98年3月26日、110年10月5日向財團法人金融
    聯合徵信中心（下稱聯徵中心）申請當事人綜合信用報告--
    債務清理條例前置協商專用債權人清冊、債權銀行報送授信
    資料明細及債權轉讓資料明細，均未出現被告之上揭債權，
    詎被告竟以找不到上揭債權之主債務人為由，聲請就原告對
    第三人之薪資債權為強制執行，由本院111年度司執字第103
    423號強制執行事件（下稱系爭執行事件）受理後，扣押原
    告之薪資。被告對原告所擔保之王秉順85年8月23日借款未
    償餘額新台幣（下同）69萬3773元本息（下稱系爭債權）已
    時效完成，其請求權消滅，原告得拒絕給付，爰依強制執行
    法第14條第2項規定，提起債務人義務之訴等語。並聲明：
    系爭執行事件之強制執行程序應予撤銷。
貳、被告抗辯：
    被告於85年間對原告取得具既判力之臺灣臺南地方法院85年
    度促字第18984號支付命令（下稱系爭支付命令），並以系
    爭支付命令為執行名義對原告聲請強制執行，原告依強制執
    行法第14條第2項提起本件債務人異議之訴，於法未合。又
    原告為王秉順向被告借款之保證人，被告於88年間對主債務
    人王秉順取得本院88年度訴字第3503號民事判決之執行名義
    後，先後於92年、97年、102年、106年間聲請對王秉順之財
    產為強制執行無效果，而被告對原告取得系爭支付命令後，
    亦先後於88年、102年、106年間對原告聲請強制執行無效果
    ，則被告以系爭執行事件對原告為強制執行，並無請求權罹
    於時效之問題。另聯徵中心資料與民事實體法上債權存否無
    關，原告以聯徵中心資料未揭示被告之債權，主張系爭債務
    因時效而消滅，顯無理由等語，並聲明：原告之訴駁回。
參、得心證之理由：
  一、程序部分：
　　㈠按執行名義成立後，如有消滅或妨礙債權人請求之事由發
      生，債務人得於強制執行程序終結前，向執行法院對債權
      人提起異議之訴；執行名義無確定判決同一之效力者，於
      執行名義成立前，如有債權不成立或消滅或妨礙債權人請
      求之事由發生，債務人亦得於強制執行程序終結前提起異
      議之訴，強制執行法第14條第1、2項前段定有明文。揆諸
      上開規定，提起債務人異議之訴須於強制執行程序終結前
      為之。經查，被告以臺灣臺南地方法院88年度執字第1500
      5號債權憑證為執行名義（下稱系爭執行名義），聲請就
      原告對第三人鼎惟實業有限公司（下稱鼎惟公司）之薪資
      債權為強制執行，經本院以系爭執行事件受理，且系爭執
      行事件之執行程序尚未終結，業經調取系爭執行事件卷宗
      核閱無訛，是原告提起本件債務人異議之訴，程序上為合
      法，應先敘明。
　　㈡次按「債務人對於支付命令未於法定期間合法提出異議者
      ，支付命令與確定判決有同一之效力。」為104年7月1日
      修正前民事訴訟法第521條所明定。經查，系爭執行名義
      之原始執行名義為業經確定之系爭支付命令，有系爭執行
      事件卷內所附系爭執行名義可按，原告復未舉證證明其曾
      依民事訴訟法施行法第4條之4第2至4項規定，對系爭支付
      命令提起再審之訴，依上開規定，系爭支付命令自具有與
      確定判決同一之效力（即既判力），則系爭執行名義屬具
      與確定判決有同一效力之執行名義甚明。是執行債務人僅
      得依強制執行法第14條第1項規定提起債務人異議之訴，
      原告主張依同條第2項規定提起本件債務人異議之訴，於
      法雖有未合，惟此僅關涉訴有無理由之問題，原告既已表
      明係欲提起債務人異議之訴，而系爭執行事件之強制執行
      程序復尚未終結，基於適用法律為法院之職權，原告提起
      本件訴訟於程序上仍屬合法，被告辯稱原告起訴程序上不
      合法，委不足採。
　二、原告主張其於85年間擔任王秉順向被告借款之保證人，及
      被告執系爭執行名義聲請就原告對鼎惟公司之薪資債權為
      強制執行，經系爭執行事件受理，且系爭執行事件之強制
      執行程序現尚未終結等情，為被告所不爭執，並經調閱系
      爭執行事件卷宗查核無訛，堪信為真正。
　三、原告主張系爭執行名義所示之借款債權請求權業因時效經
      過而消滅等語，為被告所否認，並以前開情詞為辯。經查
      ：
　　㈠按「消滅時效，因左列事由而中斷：一、請求。二、承認
      。三、起訴。左列事項，與起訴有同一效力：一、依督促
      程序，聲請發支付命令。二、聲請調解或提付仲裁。三、
      申報和解債權或破產債權。四、告知訴訟。五、開始執行
      行為或聲請強制執行。」、「時效中斷者，自中斷之事由
      終止時，重行起算。」民法第129條、第137條第1項分別
      定有明文。
　　㈡系爭執行名義所示之系爭債權，為被告對原告擔任王秉順
      借款債務保證人之保證債權，為兩造不爭執之事實，已如
      前述，則被告對王秉順之借款債權請求權、對原告之系爭
      債權請求權消滅時效，依民法第125條規定均為15年。查
      ，依系爭執行事件卷內所附系爭執行名義所示，被告於85
      年間取得具與確定判決同一效力之系爭支付命令後，於88
      年間即執系爭支付命令為執行名義，向臺灣臺南地方法院
      （下稱臺南地院）聲請強制執行，經該院以88年度執字第
      15005號受理後，因僅受償執行費用，其餘債權並未受償
      ，臺南地院乃核發系爭執行名義，而被告取得系爭執行名
      義後，復先後於102年間、106年間向臺南地院聲請強制執
      行，分別經該院以102年度司執字第48751號、106年度司
      執字第99327號受理後，均執行無效果，有系爭執行名義
      可考，依民法第129條、第137條第1項規定，被告對原告
      之系爭債權請求權消滅時效期間，先後於85年、88年、10
      2年、106年間分別因被告為與起訴有同一效力之聲請發支
      付命令、聲請強制執行而中斷，並分別重行起算15年時效
      期間，而被告於聲請發支付命令時，其對原告之系爭債權
      請求權15年消滅時效期間尚未屆滿，於88年間聲請強制執
      行時，距臺南地院依被告聲請發支付命令時亦未逾15年，
      於嗣被告於102年、106年間先後聲請強制執行時，距其前
      一次聲請強制執行亦均未逾15年，是被告對原告之系爭債
      權請求權自未因消滅時效完成而消滅。另被告於88年間對
      王秉順取得本院88年度訴字第3503號確定判決後，先後於
      92年、97年、102年、106年間聲請強制執行而未能受償，
      亦有被告提出之本院102年度司執字第46703號債權憑證在
      卷可按（見卷第71-74頁），足認被告對王秉順之借款債
      權請求權亦因有時效中斷並重行起算時效之事由，故未罹
      於時效而消滅，原告亦無從依民法第742條規定，行使王
      秉順之時效抗辯。至原告另以聯徵中心資料未見系爭債權
      ，主張系爭債權業已罹於時效云云。然聯徵中心資料為僅
      供債權債務當事人參考之資料，與民事實體法上債權債務
      存否無關，原告此部分主張亦無足採。從而，原告主張被
      告之系爭債權請求權已因罹於時效而滅云云，洵難採憑。
  四、綜上所述，原告以被告之系爭債權請求權業因消滅時效完
      成而消滅，主張有強制執行法第14條規定之消滅或妨礙被
      告請求之事由而提起本件債務人異議之訴，請求撤銷系爭
      執行事件之強制執行程序，為無理由，不應准許。
  五、本件判決之結果已臻明確，兩造其餘攻擊防禦方法，經審
      酌均於判決結果不生影響，毋庸一一贅述，附此敘明。
肆、訴訟費用負擔之依據：民事訴訟法第78條。
中　　華　　民　　國　　111 　年　　12　　月　　9 　　日
                  民事第二庭    法  官 呂麗玉
正本係依原本製作。
如對本判決上訴，須於判決送達後20日內向本院提出上訴狀，如
委任律師提起上訴者，應一併繳納上訴審裁判費。 
中　　華　　民　　國　　111 　年　　12　　月　　9 　　日
                                 書記官 巫偉凱